臺灣板橋地方法院刑事判決             100年度訴字第2552號
公  訴  人  臺灣板橋地方法院檢察署檢察官
被      告  林明宏
上列被告因違反毒品危害防制條例案件，經檢察官提起公訴(100
年度毒偵字第6217、6322號），被告於準備程序中就被訴事實為
有罪之陳述，經本院合議庭裁定由受命法官獨任進行簡式審判程
序，並判決如下：
    主  文
林明宏犯如附表所示之罪，各處如附表所示之刑。應執行有期徒
刑拾壹月。扣案注射針筒壹枝沒收。
    事  實
一、林明宏前因施用毒品，經本院以94年度毒聲字第549 號裁定
    送勒戒處所觀察、勒戒後，認有繼續施用毒品之傾向，經本
    院以94年度毒聲字第1017號裁定令入戒治處所施以強制戒治
    ，於民國95年1 月6 日因無繼續戒治之必要，停止其處分出
    所，執行完畢，由臺灣板橋地方法院檢察署檢察官以95年度
    戒毒偵字第47號為不起訴處分確定。又因違反毒品危害防制
    條例案件，經臺灣高等法院以96年度上訴字第769 號判決判
    處有期徒刑6 月確定，及因施用毒品，經本院以96年度訴字
    第497 號判決判處有期徒刑6 月確定，均經裁定減刑為二分
    之一，復因詐欺案件（共24罪），經臺灣高等法院以96年度
    上易字第1655號判決各處有期徒刑8 月，減為有期徒刑4 月
    確定，上開各罪經臺灣高等法院以97年度聲字第30號裁定定
    應執行有期徒刑1 年9 月確定，而於98年4 月6 日假釋，依
    臺灣高等法院98年度聲字第840 號裁定付保護管束，於98年
    5 月22日保護管束期滿，未經撤銷假釋，其有期徒刑以已執
    行完畢論。詎未知悛悔，而為附表所示行為。
二、案經新北市政府警察局中和第二分局移送臺灣板橋地方法院
    檢察署檢察官偵查起訴。
    理  由
一、上揭事實業據被告林明宏於警詢、檢察官訊問及本院審理時
    坦承不諱，並有注射針筒1 枝扣案可資佐證。且被告於100
    年7 月23日（檢體編號T0000000）、同年9 月17日（檢體編
    號T0000000）排放之尿液經採樣送驗，以酵素免疫分析法檢
    驗及氣相層析質譜儀法確認檢驗結果，均於海洛因、甲基安
    非他命之代謝物呈陽性反應，有新北市政府警察局查獲毒品
    案件尿液檢體監管紀錄表、臺灣檢驗科技股份有限公司濫用
    藥物檢驗報告各2 件在卷足稽，俱徵被告前揭不利於己之自
    白與事實相符。綜上，本案事證明確，被告犯行堪予認定。
二、核被告所為，係犯毒品危害防制條例第10條第1 項施用第一
    級毒品罪及同條第2 項施用第二級毒品罪。被告因施用海洛
    因、甲基安非他命而持有第一、二級毒品之低度行為，分別
    為其施用之高度行為所吸收，均不另論罪。又被告於100 年
    7 月23日、同年9 月17日分別以一行為同時施用海洛因、甲
    基安非他命，觸犯施用第一級毒品、施用第二級毒品二罪，
    為想像競合犯，應依刑法第55條規定，各從一重之施用第一
    級毒品罪論處，公訴人認應分論併罰，容有未洽。至被告前
    後二次施用第一級毒品犯行，犯意各別，行為互殊，應予分
    論併罰。又被告有如前所述論罪科刑之執行紀錄，有臺灣高
    等法院被告前案紀錄表可參，其於徒刑執行完畢後5 年內故
    意再犯上開有期徒刑以上之罪，為累犯，應依刑法第47條第
    1 項規定，加重其刑。而被告於100 年9 月17日施用海洛因
    、甲基安非他命，於犯罪偵查機關知有犯罪嫌疑前，主動供
    出施用毒品之行為，有本院辦理刑事案件電話紀錄查詢表存
    卷為憑，係對於未發覺之罪自首而受裁判，其此部分所犯施
    用第一級毒品罪，依刑法第62條前段規定，減輕其刑，並依
    刑法第71條第1 項規定，先加後減之。爰審酌被告曾因施用
    毒品經觀察、勒戒及強制戒治，獲不起訴處分之寬典，猶施
    用海洛因、甲基安非他命再犯本罪，顯見其自制力薄弱，漠
    視法令禁制濫用毒品，應予非難，兼衡被告施用海洛因、甲
    基安非他命所生危害實以自戕健康為主，暨其犯後坦承犯行
    之態度等一切情狀，分別量處如主文所示之刑，並定其應執
    行之刑，資為懲儆。
三、100 年9 月17日扣案之注射針筒1 枝，係被告所有供該次施
    用海洛因、甲基安非他命使用之物，此據被告供承在卷，是
    依刑法第38條第1 項第2 款規定，併予宣告沒收。
據上論斷，應依刑事訴訟法第273 條之1 第1 項、第299 條第1
項前段，毒品危害防制條例第10條第1 項、第2 項，刑法第11條
前段、第55條、第47條第1 項、第38條第1 項第2 款、第51條第
5 款、第62條前段，判決如主文。
本案經檢察官范孟珊到庭執行職務。
中    華    民    國   100    年    11    月    8     日
                  刑事第十七庭  法  官  廖怡貞
以上正本證明與原本無異。
如不服本判決，應於判決送達後10日內，向本院提出上訴狀，上
訴於臺灣高等法院（須附繕本）。
                                書記官  林惠齡
中    華    民    國   100    年    11    月    10    日
附錄本案論罪科刑法條全文
毒品危害防制條例第10條：
施用第一級毒品者，處6 月以上5 年以下有期徒刑。
施用第二級毒品者，處3 年以下有期徒刑。
┌────────────────────────────────────┐
│附表                                                                    │
├──┬─────────────────────┬───────────┤
│編號│犯罪事實                                  │主文                  │
├──┼─────────────────────┼───────────┤
│1   │林明宏基於施用第一、二級毒品之犯意，於100 │林明宏施用第一級毒品，│
│    │年7 月23日上午某時許，在新北市○○區○○路│累犯，處有期徒刑捌月。│
│    │某處，以將海洛因、甲基安非他命摻水置入針筒│                      │
│    │內注射之方式，施用海洛因、甲基安非他命1 次│                      │
│    │。嗣於同日晚間10時許，在新北市○○區○○路│                      │
│    │160 號前為警查獲。                        │                      │
├──┼─────────────────────┼───────────┤
│2   │林明宏基於施用第一、二級毒品之犯意，於100 │林明宏施用第一級毒品，│
│    │年9 月17日下午4 時40分許，在新北市板橋區五│累犯，處有期徒刑陸月。│
│    │權公園內，以將海洛因、甲基安非他命摻水置入│扣案注射針筒壹枝沒收。│
│    │其所有之針筒內注射之方式，施用海洛因、甲基│                      │
│    │安非他命1 次。嗣於同日下午5 時10分許前往新│                      │
│    │北市政府警察局中和第二分局國光派出所領取寄│                      │
│    │存送達文書之際，於警員發覺其施用毒品犯罪前│                      │
│    │，承認施用毒品之行為，並提出注射針筒1 枝為│                      │
│    │警查扣。                                  │                      │
└──┴─────────────────────┴───────────┘